【裁判字號】    99,家訴,12
【裁判日期】    991020
【裁判案由】    夫妻剩餘財產分配
【裁判全文】
臺灣嘉義地方法院民事裁定              99年度家訴字第12號
原      告  陳雅芬
訴訟代理人  裘佩恩律師
被      告  何文勝
訴訟代理人  黃銘煌律師
上列當事人間請求夫妻剩餘財產分配事件，本院裁定如下：
    主  文
被告何文勝應於本裁定送達後七日內，將被告何文勝與第三人鄭
人豪就台南縣永康市○○段4725之5、4725之9、4725-12 地號土
地及其上門牌號碼為台南縣永康市○○里○○街380巷31弄17 號
建物所訂立之租賃契約提出於本院。
    理  由
一、按法院認應證之事實重要，且舉證人之聲請正當者，應以裁
    定命他造提出文書；又就與本件訴訟有關之事項所作之文書
    ，當事人有提出之義務；當事人無正當理由不從提出文書之
    命者，法院得審酌情形認他造關於該文書之主張或依該文書
    應證之事實為真實，民事訴訟法第343條、第344條第1項第5
    款及第345條第1項分別定有明文。
二、經查：
  (一)本件原告起訴主張：兩造業經台灣台南地方法院以98年度婚
    字第19號判決離婚，並於民國98年4 月17日確定在案。惟台
    南縣永康市○○段4725之5、4725之9、4725-12 地號土地及
    其上門牌號碼為台南縣永康市○○里○○街380 巷31弄17號
    建物（下稱系爭不動產），係兩造婚姻存續中以新台幣 472
    萬元所購買，其中新台幣120 萬元係原告向原告父親所借，
    然被告已將系爭不動產出售予第三人鄭人豪，被告與第三人
    鄭人豪簽立之買賣契約書上，應有記載系爭不動產真正之買
    賣價格，惟經原告聲請傳喚，第三人鄭人豪並未攜帶前揭不
    動產買賣契約書到庭，原告無法得悉被告與第三人鄭人豪約
    定系爭不動產之實際買賣價格，難以查明被告於婚姻關係存
    續中取得之財產價額。而原告起訴請求被告分配夫妻剩餘財
    產，為計算兩造婚姻關係存續中之財產價額，被告自有提出
    系爭不動產買賣契約之義務，且因此等文書與本件爭執間有
    重大關聯，若被告仍拒不提出，依前揭規定，自應認原告之
    主張為真實等情。
  (二)本院審酌原告前開主張應證事實為兩造之爭執要點，且上開
    不動產買賣契約書，係被告就與本件訴訟有關之事項所作成
    之文書，目前由被告保管，因認舉證人之原告之聲請為正當
    ，應予准許。又當事人無正當理由不從提出文書之命者，法
    院得審酌情形認他造關於該文書之主張或依該文書應證之事
    實為真實，併此敘明。
三、茲依民事訴訟法第343條，裁定如主文。
中    華    民    國    99    年    10    月    20    日
                  家事庭法官    法  官  林中如
以上正本係照原本作成
如對本裁定抗告須於裁定送達後10日內向本院提出抗告狀
中    華    民    國    99    年    10    月    20    日
                                書記官  陳慶昀

司法院資訊處製作；財團法人民間司法改革基金會備份。
